【裁判字號】    89,台非,320
【裁判日期】    890914
【裁判案由】    違反農會法
【裁判全文】
最高法院刑事判決                                八十九年度台非字第三二○號
    上訴人  最高法院檢察署檢察總長
    被  告  甲○○
右上訴人因被告違反農會法案件，對於台灣嘉義地方法院中華民國八十九年六月二十
八日第一審確定判決（八十八年度訴字第七七六號，起訴案號：台灣嘉義地方法院檢
察署八十八年度偵緝字第二四三、二四五、二四六號、八十八年度偵字第七六四三號
），認為違背法令，提起非常上訴，本院判決如左：
    主  文
原判決關於甲○○宣告緩刑違背法令部分撤銷。
    理  由
非常上訴理由稱：「按受二年以下有期徒刑、拘役或罰金之宣告，而有左列情形之一
，認為以暫不執行為適當者，得宣告二年以上五年以下之緩刑。（一）、未曾受有期
徒刑以上刑之宣告。（二）、前受有期徒刑以上刑之宣告，執行完畢或赦免後，五年
以內未曾受有期徒刑以上刑之宣告者，刑法第七十四條定有明文。易言之，凡在判決
前已經受有期徒刑以上刑之宣告確定者；或前受有期徒刑以上刑之宣告，執行完畢或
赦免後，五年以內再受有期徒刑以上刑之宣告者，即不合緩刑之條件，因而不得於後
案宣告緩刑。查被告於民國八十六年六月間，因傷害案件經台灣嘉義地方法院於八十
六年十月七日、以八十六年度簡字第八八號判決論處有期徒刑三月，並於八十七年一
月七日易科罰金執行完畢，依刑法第四十四條規定，以已執行論。原確定判決於八十
十九年六月二十八日宣示時，距上開傷害案件執行完畢之日，尚未逾五年，詎原審法
院不察，竟罔顧刑法第七十四條有關緩刑之規定，宣告緩刑三年，揆諸上開說明，顯
有適用法則不當之違法。案經判決確定，應依刑事訴訟法第四百四十一條、第四百四
十三條提起非常上訴，以資糾正。」等語。
本院按受二年以下有期徒刑、拘役或罰金之宣告，認為以暫不執行為適當，得宣告緩
刑者，以未曾受有期徒刑以上刑之宣告，或前受有期徒刑以上刑之宣告，執行完畢或
赦免後，五年以內未曾受有期徒刑以上刑之宣告為要件，此觀刑法第七十四條之規定
自明。本件被告甲○○曾犯傷害罪經台灣嘉義地方法院於八十六年十月七日以八十六
年度簡字第八十八號判決判處有期徒刑三月，如易科罰金以三百銀元折算一日，於八
十六年十一月二十日確定，且於八十七年一月七日准予易科罰金執行完畢，有台灣嘉
義地方法院檢察署刑案資料查註紀錄表乙紙在卷可稽，則本件於八十九年六月二十八
日宣判時，被告甲○○已不合於緩刑條件，自不得宣告緩刑。乃原判決就此未予調查
審認，於判處被告甲○○有期徒刑三月，如易科罰金，以三百銀元折算一日後，併予
宣告緩刑二年，其判決有關該部分自屬違背法令。案經確定，非常上訴意旨執以指摘
，洵有理由，惟原判決尚非不利於被告甲○○，應僅將原判決關於違背法令之該部分
撤銷，以資糾正。
據上論結，應依刑事訴訟法第四百四十七條第一項第一款前段，判決如主文。
中      華      民      國    八十九    年      九      月     十四     日
                              最高法院刑事第十二庭
                                  審判長法官  陳  炳  煌
                                        法官  陳  正  庸
                                        法官  陳  世  雄
                                        法官  徐  文  亮
                                        法官  吳  信  銘
      右正本證明與原本無異
                                              書  記  官
中      華      民      國    八十九    年      九      月    二十一    日


司法院資訊處製作；財團法人民間司法改革基金會備份。
